# 存货跌价问题

提问人：172520258 时间：2016-03-23 11:44:35
案例：企业引入新股东（变成实际控制人）， 2016 年业务跟现有企业的业务属于两个完全不同的领域，但 15 年末账面存在 100 多万的存货（实物已不存在，一来历史遗留问题账面存货存在高估，二来 16 年部分原材料废弃），请问该部分存货的处理方案： 1.全额计提减值准备，实物不存在 2.捐赠或者签订销售合同，存在关联方交易疑问 不知道各位版主有什么高见呢？

回答人：chenyiwei
历史遗留问题造成的存货高估按前期差错进行更正处理；当年度实际报废的存货按正常报废处理。